臺灣臺南地方法院刑事判決
109年度交訴字第200號
公  訴  人  臺灣臺南地方檢察署檢察官
被      告  游智捷



上列被告因過失致死案件，經檢察官提起公訴（109年度營偵字
第1563號），嗣被告於本院行準備程序時就被訴事實為有罪之陳
述後，經本院裁定以簡式審判程序審理，判決如下：
    主  文
戊○○犯過失致人於死罪，處有期徒刑陸月，如易科罰金，以新臺
幣壹仟元折算壹日。
    事  實
一、戊○○於民國108年12月9日上午10時27分，駕駛車牌號碼000-
    0000號自用大貨車，於臺南市後壁區長短樹里南80線5.5公
    里北側村里道路進行倒車時，本應注意大型汽車倒車時須派
    人在車後指引，如無人在車後指引時，應先測明車後有足夠
    之地位，並促使行人及車輛避讓等情，而依當時天候晴、日
    間自然光線、柏油路面乾燥、無缺陷及障礙物、視距良好，
    並無不能注意之情事，竟疏未注意及此，即貿然倒車，適有
    甲○○騎乘車牌號碼000-000號普通重型機車沿後壁區長短樹
    里南80線5.5公里北側村里道路同向後方駛至，因閃避不及
    而與戊○○所駕駛之上開自用大貨車發生碰撞，致甲○○人車倒
    地，並於送醫後因腹部撞傷十二指腸裂傷穿孔及迴腸壞死術
    後敗血性休克、呼吸衰竭而死亡。又戊○○肇事後留於案發現
    場，並於有偵查犯罪權限之機關發覺其犯罪前，即向據報到
    場處理之警員坦承為肇事人，自首並接受裁判。
二、案經甲○○之兄乙○○告訴及臺灣臺南地方檢察署（下稱臺南地
    檢署）檢察官相驗後自動檢舉偵辦。
    理  由
一、本件被告戊○○所犯係死刑、無期徒刑或最輕本刑為3年以上
    有期徒刑以外之罪，亦非屬高等法院管轄第一審案件之罪，
    其就被訴事實為有罪之陳述，經本院告知簡式審判程序之旨
    ，並聽取檢察官及被告之意見後，依刑事訴訟法第273條之1
    第1項之規定，裁定行簡式審判程序，是依刑事訴訟法第273
    條之2規定，本件之證據調查，不受同法第159條第1項、第1
    61條之2、第161條之3、第163條之1及第164條至第170條所
    規定證據能力認定及調查方式之限制，合先敘明。
二、上開犯罪事實，業據被告於偵查及本院審理中均坦承不諱，
    核與被害人即證人甲○○於警詢中之證述（見相卷第27頁），
    證人丙○○於警詢、偵查中之證述（見相卷第19至23頁，第10
    3至105頁；偵卷第13至15頁），證人陳文祥於警詢中之證述
    （見相卷第125至131頁），情節相符，並有臺南市政府警察
    局白河分局（下稱白河分局）處理相驗案件初步調查報告暨
    報驗書(見相卷第7頁)，道路交通事故現場圖（見相卷第29
    頁），奇美醫療財團法人柳營奇美醫院診斷證明書(見相卷
    第45頁)，道路交通事故調查表（一）、（二）（見相卷第4
    7至49頁），白河分局交通分隊道路交通事故肇事人自首情
    形紀錄表（見相卷第55頁），白河分局交通分隊現場繪測圖
    （見相卷第59頁），證號查詢機車駕駛人查詢結果（見相卷
    第67頁），牌照號碼KEA-5828車輛詳細資料報表（見相卷第
    69頁），勘驗筆錄（見相卷第87頁），臺南地檢署相驗屍體
    證明書、檢驗報告書（見相卷第107頁，第109至117頁），
    白河分局108年12月24日南市警白偵字第1080649328號函暨
    檢附相驗照片、筆錄、公務電話紀錄及職務報告（見相卷第
    119至136頁），臺南市車輛行車事故鑑定委員會109年3月31
    日南市交鑑字第1090399689號函暨所附臺南市車輛行車事故
    鑑定委員會南鑑0000000案鑑定意見書(見相卷第147至150頁
    ），臺南市政府109年6月12日府交運字第1090709392號函暨
    所附臺南市車輛行車事故鑑定覆議委員會南覆0000000案覆
    議意見書（見相卷第159至162頁）等各1份在卷可稽，復有
    現場照片共14張在卷可佐（見相卷第31至43頁），足認被告
    之任意性自白與事實相符，應足採信。本件事證明確，被告
    犯行洵堪認定，應依法論科。
三、核被告所為，係犯刑法第276 條之過失致死罪。又被告於肇
    事後，停留於現場待員警到場處理，並於員警發覺其有本件
    過失致死犯行前，即當場承認為肇事人等情，有白河分局交
    通分隊道路交通事故肇事人自首情形紀錄表(見相卷第55頁
    ），爰依刑法第62條前段之規定，減輕其刑。
四、爰審酌被告駕駛自用大貨車，本應小心謹慎以維護自身及他
    人之生命身體安全，並注意倒車時須派人在車後指引，如無
    人在車後指引時，應先測明車後有足夠之地位，並促使行人
    及車輛避讓，竟疏未注意及此，於未有人指引之情形下在案
    發地點逕行倒車行駛，致與後方騎乘普通重型機車駛至該處
    、閃避不及之被害人發生碰撞，導致被害人因而死亡，使被
    害人家屬承受心理上極大苦痛，被告所為確有不該。惟念被
    告犯後坦承犯行，態度尚可，併考量其駕駛自用大貨車，倒
    車未派人在車後指引、未注意後方車輛，為本件肇事原因，
    被害人則無肇事因素，此有臺南市車輛行車事故鑑定委員會
    南鑑0000000案鑑定意見書(見相卷第148至150頁)、臺南市
    車輛行車事故鑑定覆議委員會南覆0000000案覆議意見書各1
    份在卷可參(見相卷第160至162頁)，以及審酌告訴人即被害
    人之兄乙○○雖主張被告迄未與之達成和解或賠償被害人家屬
    所受之損害，然被告業與被害人配偶丙○○達成和解並賠償被
    害人配偶丙○○等情，業據被害人配偶丙○○於偵查中證述屬實
    (見偵卷第14頁)，兼衡被告於本院審理中自陳高職肄業之智
    識程度，未婚、須扶養2個未成年小孩，現從事貨車司機工
    作，月收入約新臺幣5萬元，為中低收入戶(此有宜蘭縣礁溪
    鄉公所中低收入戶證明書1份可佐，見本院卷第63頁)之家庭
    經濟生活狀況等一切情狀，量處如主文所示之刑，並諭知如
    易科罰金之折算標準，以資警懲。
據上論斷，應依刑事訴訟法第299條第1項前段、第273條之1第1
項，刑法第276條、第62條前段、第41條第1項前段，刑法施行法
第1條之1第1項前段，判決如主文。
本案經檢察官李佳潔提起公訴，檢察官丁○○到庭執行職務。
中　　華　　民　　國　　109 　年　　12　　月　　15　　日
                  刑事第一庭　法　官　陳　薇
以上正本證明與原本無異。
如不服本判決應於收受本判決後20日內向本院提出上訴書狀，並
應敘述具體理由。其未敘述上訴理由者，應於上訴期間屆滿後20
日內向本院補提理由書狀（均須按他造當事人之人數附繕本）「
切勿逕送上級法院」。 
　　　　　　　　　　　　　　　書記官  詹淳涵
中　　華　　民　　國　　109 　年　　12　　月　　15　　日
附錄本案論罪科刑法條全文：
中華民國刑法第276條
因過失致人於死者，處5年以下有期徒刑、拘役或50萬元以下罰
金。